---
title: "R调整图像输出，一个更加简易方式"
author: "Jianqi Huang"
date: "2022-11-10"
output: html_document
---

```{r setup, include=FALSE}
knitr::opts_chunk$set(echo = TRUE)
```


当我们用R绘制一些图形的时候，尤其是在使用`Rmd`进行文学性编程，code chunk内的ggplot图像的输出，很多情况下的排版方式会选择在`option`中调整`fig.xxx`或者调用`include_graphics`实现。

```{r}
#加载包
library(ggplot2)
library(patchwork)
data(package = "ggplot2")#查看数据的方法
```




其他一些常用的包的数据`require(graphics)`中还有一些数据

## 查看数据
```{r}
unique(mpg$class)
summary(mpg)
```

```{r}
p1 <- ggplot(mpg) + 
  geom_point(aes(displ, cty)) + 
  ggtitle('Plot 1')

p2 <- ggplot(mpg) + 
  geom_boxplot(aes(cyl, hwy, group = trans)) + 
  ggtitle('Plot 2')

p3 <- ggplot(mpg) + 
  geom_point(aes(cty, hwy, colour = displ)) + 
  ggtitle('Plot 3')

p4 <- ggplot(mpg) + 
  geom_bar(aes(year)) + 
  facet_wrap(~cyl) + 
  ggtitle('Plot 4')
p1+p2
```

默认的拼接是从左至右。但当要拼接的图像的量增加时候，也会从新的一列开始拼接图像。

```{r}
p1+p2+p3+p4
```

进一步可以通过`plot_layout()`来控制输出，`nrow`约束了输出的行，`byrow`控制按行还是按列拼接。`byrow`默认是`by_row=TRUE`也就是在达到边界之前按行先填。
```{r}
p1+p2+p3+p4+plot_layout(nrow = 3,byrow = FALSE)
```

## 叠加图片
一个在使用列输出更为简洁的方式是通过`/`方式，将`p1`与`p2`之间进行叠加。
```{r}
p1 / p2 |p3
```
在图像之间仍然满足运算定律：也即加括号可使运算顺序发生变化。

```{r}
p1 / (p2 |p3)
```

```{r}
max_dims <- get_max_dim(p1, p2, p3, p4)
set_dim(p4, max_dims)
```

## 图例

```{r}
p1 + p2 + p3 + p4 +
  plot_layout(guides = 'collect')
```
调整`guide`中文释义为图例，默认的方式是`keep`，也就是保持原有的`guide`。而使用`collect`时候就是将所有的图例收集放在右侧。

```{r}
p1 + p2 + p3 + guide_area() + 
  plot_layout(guides = 'collect')
```
使用`guide_area()`使得留出一块空地来填充`guide`。值得一提的是，若这里的`guides`使用的是`keep`。



很多关于`patchwork`的调整可参考[官方文档](https://patchwork.data-imaginist.com/)。




