---
title: "knitr及knitrextra"
author: "Jianqi Huang"
date: "2022-11-12"
output: html_document
---

```{r setup, include=FALSE}
knitr::opts_chunk$set(echo = TRUE)
```
`kable`是一个能够将输入的类数据框格式的数据快速在输出为表格的形式
```r
kable(x, format, digits = getOption("digits"),
    row.names = NA, col.names = NA, align, caption = NULL,
    label = NULL, format.args = list(), escape = TRUE,
    ...)
```
需要设定字体的尺寸，可使用`kableExtra`包中的`kable_styling()` 函数。
```{r}
grade1<-c(90,88,77,95)
grade2<-c(8,9.0,10.0,8.5)
name<-c("小甲","小柄","小顶","晓敏")
df<-data.frame(name,grade1,grade2)
knitr::kable(df)
```

利用kable可输出一些其他样式：但实际上在代码块中编译的时候，并不会输出为pipe格式，而是在console中才会输出为这个格式。
```r
knitr::kable(df,"pipe")
```

|name | grade1| grade2|
|:----|------:|------:|
|小甲 |     90|    8.0|
|小柄 |     88|    9.0|
|小顶 |     77|   10.0|
|晓敏 |     95|    8.5|


```r
knitr::kable(df, 'simple')
```

```
name    grade1   grade2
-----  -------  -------
小甲        90      8.0
小柄        88      9.0
小顶        77     10.0
晓敏        95      8.5
```

```
knitr::kable(df, 'html')
```

```html
<table>
 <thead>
  <tr>
   <th style="text-align:left;"> name </th>
   <th style="text-align:right;"> grade1 </th>
   <th style="text-align:right;"> grade2 </th>
  </tr>
 </thead>
<tbody>
  <tr>
   <td style="text-align:left;"> 小甲 </td>
   <td style="text-align:right;"> 90 </td>
   <td style="text-align:right;"> 8.0 </td>
  </tr>
  <tr>
   <td style="text-align:left;"> 小柄 </td>
   <td style="text-align:right;"> 88 </td>
   <td style="text-align:right;"> 9.0 </td>
  </tr>
  <tr>
   <td style="text-align:left;"> 小顶 </td>
   <td style="text-align:right;"> 77 </td>
   <td style="text-align:right;"> 10.0 </td>
  </tr>
   <tr>
   <td style="text-align:left;"> 晓敏 </td>
   <td style="text-align:right;"> 95 </td>
   <td style="text-align:right;"> 8.5 </td>
  </tr>
</tbody>
</table>
```
  
  
```r
knitr::kable(df, 'latex')
```


```Latex
\begin{tabular}{l|r|r}
\hline
name & grade1 & grade2\\
\hline
小甲 & 90 & 8.0\\
\hline
小柄 & 88 & 9.0\\
\hline
小顶 & 77 & 10.0\\
\hline
晓敏 & 95 & 8.5\\
\hline
\end{tabular}
```


### 调整表格
```{r}
knitr::kable(df,
  col.names = c("姓名","语文","数学")
)
knitr::kable(df,
             col.names = paste0('The NO.1 group ',colnames(df))
)
```

`paste0`是将字符进行连接。`paste`是用于连接字符，默认以空字符来连接即`sep=' '`，而`paste0`不能用sep进行连接。

`col.name`将列名替换为一个新的名称。


### 对齐方法
```{r}
knitr::kable(df,align = "clr")
```

### 添加标题
```{r}
knitr::kable(df,caption = "examinment grades")
```


### 调整数字尾数
```{r}
knitr::kable(df,digits = 4)
```



## kableExtra美化
我们尽管可以使用`kable`对表格进行一些调整，但更多细节上仍然是缺失的。因此引入关于`kableExtra`包来填补这方面的空缺。
```{r}
library(knitr)
library(kableExtra)
kable(df,caption='the grades')%>%
  kable_styling(latex_options = "striped")
```

```{r}
kable(df, booktabs = TRUE,
      caption = "字体较小的表格") %>%
  kable_styling(font_size = 8)
```


### 对行或列分组
在原有的数据属性下生成一个分类，在表格形式上是在原有的二维表格下在新生成一行，能够将原有属性进行划到该类别下。

```{r}
grade3 <- data.frame(姓名 = c("张三","李四","王五"),
                     物理 = c(90,90,85),
                     化学 = c(86,92,80),
                     生物 = c(94,85,90),
                     政治 = c(93,97,95),
                     历史 = c(92,84,80),
                     地理 = c(99,89,95),
                     计算机 = c(92,95,97),
                     体育 = c(85,99,95))
kable(grade3, booktabs = TRUE,
      caption = "对标题列进行分组") %>%
  add_header_above(c(" " = 1, "理科" = 3,
                     "文科" = 3, "其它" = 2))

```


这使用的是`add_header_above`的方式来实现。
```{r}
kable(grade3, booktabs = TRUE,
      caption = "对行进行折叠") %>%
  pack_rows(
  index = c("一班" = 1, "二班" = 2)
)
```




