---
title: "金融时间序列数据获取"
author: "Jianqi Huang"
date: "2023-03-25"
---

```{r setup, include=FALSE}
knitr::opts_chunk$set(echo = TRUE,message = FALSE,cache = T)
```




## 生成时间序列数据

```{r}
library(Quandl)
library(tidyverse)
library(knitr)
```


### POSIXt 类

`POSIXt`是base包内的数据类型，其中包括了日期、时间和时区信息。
创建一个`POSIXt`类可以通过字符串的时间序列数据来创建。`as.POSIXct`来作为将字符串转换为`POSIXt`对象类型。


```{r}
myDateTimeStr = "2013-12-19 10:17:07" 
class(myDateTimeStr)
myPOSIXct = as.POSIXct(myDateTimeStr) 
class(myPOSIXct)
```

默认的是日期-时间格式为“YYYY-mm-dd hh:mm:ss”/“YYYY/mm/dd hh:mm:ss” 
在这里，我们可以设置所使用时间的时区`tz`。

```{r}
as.numeric(myPOSIXct) 
Sys.timezone() 
```


可以将时间数据再转换为数值型数据。

```{r}
attributes(myPOSIXct) 
numDate = 0
myPOSIXct2 = as.POSIXct(0,origin = "1970-01-01")
myPOSIXct2
as.numeric(myPOSIXct2) 
```


#### 运算
```{r}
dt1 = as.POSIXct("2022-12-23 00:00:00") 
dt2 = as.POSIXct("2022-12-23 05:00:00") 
dft = dt2 - dt1
class(dft)
units(dft)
as.numeric(dft)
```

设置单位：

```{r}
units(dft) = "secs" 
as.numeric(dft)
```






### lubridate

[lubridate](https://lubridate.tidyverse.org/)也是一个强大的用于处理日期时间数据的包，


```{r}
library(lubridate)
ymd("20131219")
```


这个函数实际上就是对应于`POSXIt`上的`as.POSIXt`函数。不过对于不同的format，可通过`y-m-d`这几个字母进行组合而改变读取格式。

```{r}
ymd(20170629);myd(06201729);dmy(29062017)
```

同样可以对时区`tz`进行调整
```{r}
test_date <- ymd_hms("2017-06-29-12-01-30", tz = "Asia/Shanghai")
test_date
```

不过中国的时区默认是`Asia/Shanghai`。并非beijing时区。

#### 计算时间区间

```{r}
begins <- ymd_hms("20200919,12:00:00")
ends <- ymd_hms("20230311,12:00:00")
ints <- lubridate::interval(begins,ends)
class(ints)
```

获取时间点之间的间隔，可以使用`interval`函数，最后返回的数据类型也是`Interval`。
若需要计算间隔长度，使用`time_length`即可实现：

```{r}
time_length(ints,'day')#这个时间是我大学生活开始到目前的过去的时间
time_length(ints,'year')
time_length(ints,'month')
```


#### 时间跨度
```{r}
minutes(1)   
dminutes(1)  
```


```{r}
leap_year(2016)
```

```{r}
ymd(20160101)+years(1)
ymd(20160101)+dyears(1)
```


这些运算有点类似于在累积概率分布和概率密度之间的关系。


### `zoo`类型

R中有比ts数据类型更为灵活的类型。
```r
zoo(x, order.by)
```

```{r}
set.seed(1)
z.1 <- zoo(sample(3:6, size=12, replace=TRUE), 
           make_date(2018, 1, 1) + ddays(0:11)); z.1
```




### xts类型数据

`xts`是`zoo`类的扩展，`zoo`包的`rollapply`函数是对时间序列进行滚动计算的一个常用方法。

其格式为：

```r
xts(x,date)
```


```{r}
library(xts)
d <- read_table2(
  "/Users/a182501/project_set/fts/ftsdata/d-ibm-0110.txt", col_types=cols(
    .default=col_double(),
    date=col_date(format="%Y%m%d")))
d
```

`d`为一个数据框格式的时间序列数据。转换为`xts`类别数据需要分别导入对应的列值。

```{r}
ibmrtn <- xts(d[["return"]], d[["date"]])
plot(ibmrtn, 
  main="IBM Log Return Daily",
  major.ticks="years", minor.ticks=NULL, 
  grid.ticks.on="years",
  format.labels="%Y",
  col="red")
```


可直接使用`plot`进行绘制收益率曲线。


和`ts`对象一样，`xts`的时间索引也是隐式的，可以使用`index()`提取索引，使用`coredata()`提取观测序列：

```{r}
library(TSstudio)
library(xts)
data(Michigan_CS)
Mi_data<-coredata(Michigan_CS) 
head(Mi_data)
#Mi_index<-index()
#head(Mi_index)
```


使用`as.xts()`可将非xts的时间序列数据转换为xts类型的时间序列数据。而使用`xts`可以将一般的向量转换为时间序列数据，
```{r}
data = runif(5)
time<-as.Date(paste("2023-01-0",1:5,sep=""))
exam<-xts(x=data,order.by=time)
ts_info(exam)
```


### `ts`类型数据

`ts`是R中对时间序列数据的支持。是在stats包内的，也是R中较为常用的包用于对时间序列数据进行操作的数据类型。

```{r}
yd <- ts(
  c(4, 8, 7, 7, 3, 1, 8, 9, 8, 6, 3, 5,
    5, 8, 2, 5, 9, 2, 5, 2, 3, 2, 2, 4), 
  frequency=1, start=2001); yd
```

默认的时间频率为以年为单位，同样也可以调整为12，即为月为单位。

```{r}
ym <- ts(
  c(9, 6, 3, 5, 4, 8, 2, 5, 8, 4, 6, 3,
    2, 2, 6, 4, 1, 4, 2, 1, 8, 9, 4, 6), 
  frequency=12, start=c(2001,1)); ym
```



```{r}
library(tidyverse)
library(lubridate)
d <- read_table(
  "/Users/a182501/project_set/fts/ftsdata/d-ibm-0110.txt", col_types=cols(
    .default=col_double(),
    date=col_date(format="%Y%m%d")))
d
x <- scan("/Users/a182501/project_set/fts/bp500-2691.txt",skip = 1)
ts(x, start=c(2001, 1), frequency=12)
```

```{r}
d <- read.table(
  "/Users/a182501/project_set/fts/ftsdata/m-unrate.txt", header=TRUE,
  colClasses=rep("numeric", 4))
unrate <- ts(d[["rate"]], start=c(1948,1), frequency=12)
class(unrate)
```

```{r}
plot(unrate)
```







### `tsibble`类型

tsibble包提供了tsibble数据类型，是从tidyverse宇宙中扩展出来的一种时间序列处理方法。

一个简单的创建方法：

```{r}
library(tsibble)
t1<-tsibble(date=as.Date("2023-03-01")+1:5,value=rnorm(5))
t1
```



```{r}
library(readr)
d <- read_table2(
  "/Users/a182501/project_set/fts/ftsdata/m-ibmsp-2611.txt",
  col_types=cols(.default=col_double(),
                 date=col_date(format="%Y%m%d")))
tsb <- as_tsibble(d, index="date")
class(tsb)
head(tsb)
```

其中tsibble的一大特点是引入tibble数据框到时序数据中。

```{r}
# install.packages("nycflights13")
library(nycflights13)
data(weather)
weather_tsbl<-weather%>%
             select(origin, time_hour, temp, humid, precip)%>%
             as_tsibble(index=time_hour,key=origin)
head(weather_tsbl)
```


同时我们可以看到这里有索引(index)、键(key)，每个观测值都是与键进行唯一识别。若间隔是有规律的，那么每一个观测单元共用一个区间进行测量。


#### 处理`tsibble`对象

`tsibble`有一个关键函数`index_by()`对应于`dplyr`中的`group_by()`，按照索引进行划分组别。



```{r}
precipavg_week<-weather_tsbl %>%
  group_by_key() %>%
  index_by(year_week = ~ yearweek(.)) %>%
  summarise(precip_avg = mean(precip,na.rm=T))
```

```{r}
precipavg_week%>%
ggplot(aes(x=year_week,y=precip_avg))+
geom_point()+
geom_line()+
facet_grid(origin ~ .)
```





## 金融数据获取

### `quantmod`

quantmod包的目的是为量化投资者提供方便的原型开发测试工具， 而不是提供新的统计方法。 quantmod包提供了金融时间序列数据的一些方便功能， 比如从公开数据源载入数据， 作股票行情图、时间序列图。

`getSymbols`函数能够帮助我们从多个公开数据源下载金融数据（需要使用VPN）。


```{r}
pacman::p_load(quantmod)
MSFT <- getSymbols("MSFT", src="yahoo", auto.assign = FALSE)
head(MSFT)
```

获取失业率数据：

```{r}
UNRATE <- getSymbols("UNRATE", src="FRED", auto.assign=FALSE)
head(UNRATE)
```

获取国债数据：

```{r}
MSFT <- getSymbols("MSFT", src="yahoo", auto.assign = FALSE)
TNX <- getSymbols("^TNX", auto.assign = FALSE) # CBOE 10年国债日数据

chartSeries(MSFT, theme="white", name="Microsoft",
            subset="2017-12-01/2017-12-31")

```


获取St. Louis Federal Reserve Bank's FRED system某个债券数据。

```{r}
quantmod::getSymbols.FRED(
  Symbols = "IPB50001SQ",
  env = .GlobalEnv
)
plot(IPB50001SQ)
```

另一个方法是在函数`getSymbols`中的src`参数中设置为`FRED`。

```{r}
getSymbols('CPIAUCNS',src='FRED')
plot(CPIAUCNS)
```


### tseries

还有一个包是`tseries`能够帮助我们获取最新的金融数据（也需要VPN）。

```{r}
pacman::p_load(tseries)
x <- get.hist.quote(instrument = "^gspc", start = "1998-01-01",
                      quote = "Close")
plot(x)
```


```{r}
x <- get.hist.quote(instrument = "ibm", quote = c("Cl", "Vol"))
plot(x, main = "International Business Machines Corp")
```




### quandl包

quandl包似乎不用VPN：

```{r}
usa = Quandl::Quandl('UNAE/GDPCD_USA')
tt = dim(usa)[1]
tt
kable(usa[,c("Date","Gross Domestic Product (GDP)")])
```

利用 [Quandl](https://github.com/quandl/quandl-r) 获取最新的GDP数据，但仍然有一定的滞后性。但并不妨碍我们用于一些非实时性的数据性探索工作。


```{r}
plot(usa[,c("Date","Gross Domestic Product (GDP)")])
```




### BatchGetSymbol



```{r}
library(BatchGetSymbols)
first.date <- Sys.Date() - 60
last.date <- Sys.Date()
freq.data <- "daily"
# set tickers
tickers <- c(
  "S&P500" = c, 
  "Facebook" = "FB",
  "上证综指" = "000001.SS", 
  "兴业银行" = "601166.SS", 
  "中兴通讯" = "000063.SZ"
  )
l.out <- BatchGetSymbols(
  tickers = tickers, 
  first.date = first.date,
  last.date = last.date, 
  freq.data = freq.data,
  cache.folder = file.path(
    tempdir(), 'BGS_Cache'))
```


```{r}
names(l.out$df.tickers)
```

但这个`l.out$df.ticker`中的变量名与`tickers`中的名称并不对应，因此需要一个变量来再映射。

```{r}
nameMapInv <- function(x){
  y <- names(x)
  print(y)
  names(y) <- x
  y
}
```

```{r}
showtext::showtext_auto()
library(ggplot2, quietly = TRUE)
mapn <- nameMapInv(tickers)
ggplot(data=l.out$df.tickers, mapping=aes(
  x = ref.date, y = price.close)) +
  geom_line() +
  facet_wrap(~ mapn[ticker], scales = 'free_y') 
```

## finance-quant

```{r}
library(tidyverse)
library(tidyquant)
```

```{r}
prices <- tq_get("AAPL",
  get = "stock.prices",
  from = "2000-01-01",
  to = "2021-12-31"
)
prices
```

```{r}
prices %>%
  ggplot(aes(x = date, y = adjusted)) +
  geom_line() +
  labs(
    x = NULL,
    y = NULL,
    title = "Apple stock prices between beginning of 2000 and end of 2021"
  )
prices
```


```{r}
returns <- prices %>%
  arrange(date) %>%
  mutate(ret = lead(adjusted) / adjusted - 1) %>%
  select(symbol, date, ret)
returns <- returns %>%
  drop_na(ret)
returns
```

计算分位数：

```{r}
quantile_05 <- quantile(returns %>% pull(ret) * 100, probs = 0.05)
```

这里的`pull`类似于`$`操作运算，拿出需要的变量，但可以拿出多个变量，也类似于`select`运算。

```{r}
returns%>%
  ggplot(aes(x = ret * 100)) +
  geom_histogram(bins = 100) +
  geom_vline(aes(xintercept = quantile_05),
    linetype = "dashed"
  ) +
  labs(
    x = NULL,
    y = NULL,
    title = "Distribution of daily Apple stock returns in percent"
  )
```



获得指数的`tq_index`

```{r}
ticker <- tq_index("DOW")
ticker
```





### Famafrench 数据

Fama-French的三因子模型/五因子的数据可直接通过`frenchdata`包来下载，不再需要上french数据官网下载。

```{r}
start_date <- ymd("1960-01-01")
end_date <- ymd("2021-12-31")
```


```{r}
library(frenchdata)
start_date =
factors_ff_monthly_raw <- download_french_data("Fama/French 3 Factors")
factors_ff_monthly <- factors_ff_monthly_raw$subsets$data[[1]] %>%
  transmute(
    month = floor_date(ymd(str_c(date, "01")), "month"),
    rf = as.numeric(RF) / 100,
    mkt_excess = as.numeric(`Mkt-RF`) / 100,
    smb = as.numeric(SMB) / 100,
    hml = as.numeric(HML) / 100
  ) 
head(factors_ff_monthly)
```



```{r}
industries_ff_monthly_raw <- download_french_data("10 Industry Portfolios")
industries_ff_monthly <- industries_ff_monthly_raw$subsets$data[[1]] |>
  mutate(month = floor_date(ymd(str_c(date, "01")), "month")) |>
  mutate(across(where(is.numeric), ~ . / 100)) |>
  select(month, everything(), -date)
head(industries_ff_monthly)
```




### 宏观数据

```{r}
library(readxl)
library(googledrive)
library(tidyquant)
drive_deauth()
```




```{r}
cpi_monthly <- tq_get("CPIAUCNS",
  get = "economic.data"
) |>
  transmute(
    month = floor_date(date, "month"),
    cpi = price / price[month == max(month)]
  )
tail(cpi_monthly)
```

最新的数据在2023年2月。


还有一些其他的数据来源，tidyfinance这本书中有一些总结<https://www.tidy-finance.org/other-data-providers.html>

## Resource

- [tidyfinance](https://www.tidy-finance.org/index.html)
- [金融时间序列分析](https://www.math.pku.edu.cn/teachers/lidf/course/fts/ftsnotes/html/_ftsnotes/rsoft.html#rsoft-ts-bgets)
